【裁判字號】    99,司養聲,2
【裁判日期】    990407
【裁判案由】    認可收養
【裁判全文】
臺灣嘉義地方法院民事裁定             99年度司養聲字第2號
聲  請  人
即  收養人  乙○○
            甲○○○
聲  請  人
即被收養人  丙○○
上列當事人間聲請認可收養事件，本院裁定如下：
    主  文
乙○○（男，民國○○○年○月○○日出生）及甲○○○（女，
民國○○○年○月○○○日出生）於民國九十九年二月八日共同
收養丙○○（女，民國○○○年○月○○○日出生）為養女，應
予認可。
程序費用新臺幣壹仟元由聲請人負擔。
    理      由
一、聲請意旨略以；聲請人即收養人乙○○（男，民國○○年○ 月
    ○○日生，身分證統一編號：Ｚ000000000號）及甲○○○（女
    ，民國○○年○ 月○○日出生，身分證統一編號：Ｚ000000000號
    ）擬自民國99年2 月8 日起收養聲請人即被收養人丙○○（
    女，民國○○年○ 月○○日出生，身分證統一編號：Ｚ000000000
    號）為養女，而被收養人已成年，與其生父母均已失聯多年
    。為此，聲請人翁樸春及甲○○○擬收養丙○○為養女，並
    提出收養子女契約書、收養調查表及全戶戶籍謄本等件各一
    份為證，聲請准予認可本件收養等語。
二、按子女被收養時，應得其父母之同意。但有下列各款情形之
    一者，不在此限：一、父母之一方或雙方對子女未盡保護教
    養義務或有其他顯然不利子女之情事而拒絕同意。二、父母
    之一方或雙方事實上不能為意思表示；前項同意應作成書面
    並經公證。但已向法院聲請收養認可者，得以言詞向法院表
    示並記明筆錄代之，民法第1076條之1 第1 、2 項定有明文
    。
三、本院審核聲請人所提出之上述文件，並訊問收養人翁樸春、
    甲○○○與被收養人丙○○之結果，被收養人係經由衛生所
    人員介紹從小即由收養人收養並扶養長大成年，後被收養人
    因外出工作一事與收養人發生爭執，基於一時氣憤終止雙方
    收養關係，事後感到相當後悔，且收養人年事漸高，被收養
    人欲善盡孝道，故重新辦理收養，此有本院99年3 月18日訊
    問筆錄可證。又被收養人主張與其生父母失聯甚久，無法偕
    同到場表示意見或提出其等同意之文件，經本院查閱其等之
    戶籍資料，被收養人之生父戴添火業已死亡，而生母丁○○
    ○雖尚生存，惟經本院通知到庭並未到場或具狀為任何陳述
    ，有送達回證附卷可稽，顯對本件收養事件並不關心，本院
    審酌被收養人生父母於被收養人自幼由收養人扶養後即無聯
    絡，並未盡保護教養義務，且尚有其他兄弟姐妹可扶養生母
    ，應無不利生母之情事。是以，本件收養並無民法第1079條
    之2 所列被收養者為成年人而有該條各款情形之一者，法院
    應不予收養之認可之情形，復無民法第1079條第2 項所定法
    院應不予認可之情形，聲請人之聲請收養，應予認可。
四、依非訟事件法第21條第1 項前段、第23條、民事訴訟法第85
    條第1項前段，裁定如主文。
中    華    民    國    99    年    4     月    7     日
                  家事法庭  司法事務官  朱旆瑩
以上正本係照原本作成。
如不服本裁定應於送達後10日內向本院提出抗告狀，並繳納抗告
費新臺幣1,000元。
中    華    民    國    99    年    4     月    7     日
                                書記官  李漢仁

司法院資訊處製作；財團法人民間司法改革基金會備份。
